Inventaris van het archief van de Directie Luchtverkeersbeveiliging van het ministerie van Verkeer en Waterstaat, (1958) 1960-1992 (1998)
Nationaal Archief, Den Haag
- Taken, 2.
  - Algemeen, 2.1.
    - International Civil Aviation Organization (ICAO), 2.1.4.
      - Air Navigation Commission (ANC), 2.1.4.1.
        - European Air Navigation Planning Group (EANPG), 2.1.4.1.3.
          - EANPG Future European Air Traffic Management System (FEATS) Design Group, 2.1.4.1.3.8.
            - Agenda's en verslagen van de zittingen, met bijlagen, 1986-1988; 131-132; 2 omslagen
              - 1e zitting, samenvattend verslag, met bijlagen 1988, 132
          - Task Force on the Central Data Bank (CDB) for ATFM purpopes (CDB Task Force), 2.1.4.1.3.9.
            - Stukken voor en bijlagen bij de 1e vergadering, 1986-1987; 133; 1 omslag
            - Agenda's en verslagen van de 1e t/m 3e vergadering, alsmede van de 1e en 2e vergadering van de Working Group for the management and financing of the CDB, 1987-1988; 134; 1 omslag
        - ATS Data Acquisition, Processing and Transfer (ADAPT) Panel, 2.1.4.1.4.
          - Agenda's en verslagen van de zittingen, alsmede stukken betreffende de in- en samenstelling van het Panel, met bijlagen, 1975-1984; 135-136; 1 pak en 1 omslag
            - 1e zitting, alsmede correspondentie 1975 - 1977 augustus, 135; 1 pak
            - 2e en 3e zitting, met bericht van opheffing van het Panel 1977-1984, 136
        - Meteorological Advisory Working Group (METAG), 2.1.4.1.5.
          - Agenda's en verslagen van de zittingen en vergaderingen, met bijlagen, 1977-1985; 137-138; 1 pak en 1 omslag
            - 1e t/m 7e zitting, met bijlagen 1977-1982, 137; 1 pak
            - 8e t/m 11e zitting, met bijlagen 1983-1985, 138
        - AIS Automation Group, 2.1.4.1.6.
          - Agenda's en verslagen van de vergaderingen, 1978-1987; 139; 1 pak
        - Visual Flight Rules Group (VFRG), 2.1.4.1.7.
          - Agenda's en verslagen van de zittingen en vergaderingen, met bijlagen, 1979-1986; 140-142; 2 pakken en 1 omslag
            - 1e t/m 5e vergadering, en 93e zitting van de 19e vergadering van de ANC, met bijlagen 1979 mei - 1981 juni, 140
            - 1e t/m 5e zitting, te Montreal, met bijlagen 1979 oktober - 1981 juni, 141
            - 1e t/m 3e vergadering (Operations Panel), met bijlagen 1981 augustus - 1986 juli, 142; 1 omslag
      - EUR Traffic Forecasting Group (EUR TFG), 2.1.4.2.
        - Agenda's en verslagen van de 13e t/m 17e vergadering, alsmede van de 1e t/m 4e vergadering van de Air Traffic Demand Analysis Group (ADAG), met bijlagen, 1977-1982; 143; 1 pak
      - Working Group on Meteorological Services to be provided to International General Aviation (METSIGAG), 2.1.4.3.
        - Agenda en verslag van de 4e zitting, met bijlagen, 1982; 144; 1 omslag
  - Beheer en indeling van het luchtruim, 2.2.
    - Directie Luchtverkeersbeveiliging (LVB), 2.2.1.
      - Het voorbereiden van de 21e IFATCA-conferentie op 3 t/m 8 mei 1982 te Amsterdam, 1979-1982; 145; 1 omslag
        IFATCA = International Federation of Air Traffic Controllers' Associations
        5.016-0488-02
    - European Organisation for the Safety of Air Navigation (EUROCONTROL), 2.2.2.
      Vanaf 1963 is Nederland lid van de European Organisation for the Safety of Air Navigation (EUROCONTROL). Deze organisatie streeft naar harmonisatie en integratie van Europese luchtverkeersleidingen om de veiligheid en effectiviteit van het Europese luchtverkeer te bevorderen. Aan het hoofd staat een directeur-generaal. O.a. notulen van vergaderingen en voorstellen van EUROCONTROL aan haar lidstaten zijn terug te vinden in het archief van de LVB. De reeksen zittingen van het Bestuurscomité en de Permanente Commissie bevatten grote hiaten. De reden hiervoor is, dat een groot aantal zittingen van deze organen al is beschreven in de Institutionele Toegang Burgerluchtvaart (Nummer Toegang 5.016).
      - Algemene Vergadering, 2.2.2.1.
        - Verslagen betreffende de begroting voor het jaar 1963, met bijlagen, 1962; 146; 1 omslag
      - Bestuurscomité, 2.2.2.2.
        - Agenda's en verslagen van de zittingen van het Bestuurscomité, met bijlagen, 1964-1993; 147-209; 52 pakken en 11 omslagen
          - 11e zitting, vertrouwelijk, met bijlagen 1964 december, 147; 1 omslag
          - 31e, 45e, 49e en 55e zitting, alsmede enkele bijbehorende agenda's en verslagen van de vergaderingen van de werkgroep, met bijlagen 1969 juni - 1970 oktober, 148; 1 omslag
          - 56e zitting, alsmede 32e, 34e t/m 37e en 39e vergadering van de Policy Planning Committee en verslagen van de 1e t/m 7e vergadering van de Stuurgroep, met betrekking tot de invoering van een Upper Space Sector (UAS) in Amsterdam, met bijlagen 1971 februari - 1972 augustus, 149; 1 omslag
          - (Ontwerp) 88e t/m 92e zitting, deels besloten 1975 juli - 1976 april, 150
          - (Ontwerp) 89e zitting, besloten 1975 oktober, 151
          - (Ontwerp) 93e t/m 99e zitting, deels besloten of vertrouwelijk 1976 mei - 1977 mei, 152
          - 90e zitting (1e deel), besloten 1975 december, 153
          - Speciale zitting, zoals goedgekeurd tijdens de 103e zitting 1977 november, 154; 1 omslag
          - Speciale zitting 1979 september, 155; 1 omslag
          - (Ontwerp) 116e zitting, besloten, met bijlagen 1980 maart, 156
          - (Ontwerp) 117e zitting, besloten, met bijlagen 1980 mei, 157
          - (Ontwerp) 121e zitting, met bijlagen 1981 februari, 158
          - 120e zitting, deels besloten 1980 december, 159; 1 omslag
          - 121e zitting, deels besloten 1981 februari, 160; 1 omslag
          - 122e zitting 1981 april, 161; 1 omslag
          - (Ontwerp) 123e t/m 133e zitting, gedeeltelijk besloten, met bijlagen 1981 juni - 1983 februari, 162
          - (Ontwerp) speciale 124e zitting, met bijlagen 1981 september, 163; 1 omslag
          - (Ontwerp) 125e zitting, met bijlagen 1981 oktober, 164
          - (Ontwerp) 126e zitting, met bijlagen 1981 december, 165
          - (Ontwerp) 126e zitting, besloten, met bijlagen 1981 november, 166
          - (Ontwerp) 127e zitting, met bijlagen 1982 februari, 167
          - (Ontwerp) 128e zitting 1982 juni, 168
          - (Ontwerp) 129e zitting 1982 juni, 169
          - (Ontwerp) 130e zitting, met bijlagen 1982 juli, 170; 1 omslag
          - (Ontwerp) 131e zitting, besloten, agendapunten 1 t/m 14, met bijlagen 1982 oktober, 171
          - (Ontwerp) 131e zitting, besloten, agendapunten 15 t/m 31, met bijlagen 1982 oktober, 172
          - (Ontwerp) 132e zitting, agendapunten 1 en 2, met bijlagen 1982 december, 173
          - (Ontwerp) 132e zitting, agendapunten 3 t/m 22, met bijlagen 1982 december, 174
          - (Ontwerp) 133e zitting, besloten, met bijlagen 1983 februari, 175
          - (Ontwerp) 134e zitting, agendapunten 1 t/m 8 (besloten) en 1 t/m 6 (niet besloten) 1983 april, 176
          - (Ontwerp) 134e zitting, agendapunten 9 t/m 27 (besloten) en 7 en 8 (niet besloten) 1983 april, 177
          - 134e t/m 137e zitting 1983 april-december, 178
          - (Ontwerp) 135e zitting, besloten, 6e speciale zitting over Studies, Tests and Trial, met bijlagen 1983 juni, 179
          - (Ontwerp) 136e zitting, besloten 1983 oktober, 180
          - (Ontwerp) 137e zitting (1e deel), met bijlagen 1983 september-december, 181
          - (Ontwerp) 137e zitting (2e deel), met bijlagen 1983 juli-december, 182
          - (Ontwerp) 138e t/m 144e zitting, met bijlagen 1984 februari - 1985 oktober, 183
          - (Ontwerp) 139e zitting, besloten, met bijlagen 1984 juni, 184
          - (Ontwerp) 140e zitting, met bijlagen 1985 oktober, 185
          - (Ontwerp) 141e zitting, met bijlagen 1984 december, 186
          - (Ontwerp) 142e zitting, met bijlagen 1985 februari, 187
          - (Ontwerp) 146e zitting, besloten 1986 februari, 188
          - (Ontwerp) 148e zitting, besloten, met bijlagen 1986 oktober, 189
          - (Ontwerp) 157e zitting, met bijlagen 1988 december, 190
          - (Ontwerp) 158e zitting, met bijlagen 1989 februari, 191
          - (Ontwerp) 159e zitting, met bijlagen 1989 april, 192
          - 160e zitting, met bijlagen 1989 juni, 193
          - 161e zitting, met bijlagen 1989 oktober, 194
          - 162e zitting, met bijlagen 1989 november, 195
          - Stukken voor de 163e zitting 1990 januari-februari, 196
          - (Ontwerp) 163e zitting, met bijlagen 1990 februari, 197
          - Stukken voor de 164e zitting 1990 april-mei, 198
          - (Ontwerp) 164e zitting, agendapunten O.1 en O.2 en A.1 t/m C.4, met bijlagen 1990 mei, 199
          - (Ontwerp) 164e zitting, agendapunten D.1 t/m Z.3, met bijlagen 1990 mei, 200
          - Stukken voor de 165e zitting 1990 augustus-oktober, 201
          - 165e zitting, met bijlagen 1990 oktober, 202
          - (Ontwerp) 165e t/m 169e zitting, met bijlagen 1990 oktober - 1992 februari, 203
          - (Ontwerp) 167e zitting, agendapunten O.1 en O.2 en A.1 t/m D.2, met bijlagen 1991 mei, 204
          - (Ontwerp) 167e zitting, agendapunten D.3 t/m Z.3, deels besloten, alsmede speciale zitting, met bijlagen 1990 mei-juli, 205
          - (Ontwerp) speciale zitting inzake het Haren Building Project 1991 juli, 206; 1 omslag
          - (Ontwerp) 168e zitting, met bijlagen 1991 oktober, 207
          - (Ontwerp) 170e zitting, met bijlagen 1992 juni, 208
          - (Ontwerp) 172e zitting, met bijlagen 1993 maart, 209
        - Verslagen van de oprichtingsvergadering van het Bestuurscomité, met bijlagen, alsmede agenda en verslagen van de 2e t/m 5e zitting, 1963 april-december; 210; 1 pak
        - Verslagen van vergaderingen waarbij H.S. Smit, directeur LVB, als voorzitter van het Bestuurscomité optrad, alsmede correspondentie betreffende de toekomst van Maastricht, 1975-1977; 211; 1 pak
        - Working Papers, nrs. 90/97 t/m 90/90, met bijlagen, 1990; 212; 1 omslag
      - Permanente Commissie, 2.2.2.3.
        - Agenda's en verslagen van de zittingen van de Permanente Commissie, 1963-1992; 213-241; 18 omslagen en 10 pakken
          Bevat stukken in de Engelse, Franse (en Duitse) taal.
          - 2e zitting, met bijlagen, en 24e vergadering van de Policy Planning Committee 1969 november - 1970 mei, 213; 1 pak
          - 4e en 11e zitting, alsmede 9e zitting van het Bestuurscomité en 2e, 7e en 18e vergadering van de Policy Planning Committee, met betrekking tot de invoering van een Upper Space Sector (UAS) in Amsterdam, met bijlagen 1963 oktober - 1968 december, 214
          - 12e bijzondere zitting, met bijlagen 1965 oktober, 215
          - Het als 'dienstgeheim' gerubriceerde gedeelte van bijlage III bij de verslagen van de 24e zitting 1969 juli, 216
          - 28e en 29e zitting, en 27e t/m 29e vergadering van de Policy Planning Committee, en 52e en 54e zitting van het Bestuurscomité, met bijlagen 1970 juni-november, 217
          - 30e, 33e, 35e, 38e, 41e en 43e zitting, en 37e en 40e vergadering van de Policy Planning Committee, en 57e, 61e, 64e, 68e, 70e, 76e, 77e en 82e zitting van het Bestuurscomité, met bijlagen 1971 maart - 1974 december, 218
          - 30e, 37e, 55e en 56e zitting, en 59e en 64e zitting van het Bestuurscomité, en 24e t/m 29e, 31e, 35e en 36e vergadering van de Foreign Policy Planning Committee met betrekking tot Personeel Statuut Maastricht 1970-1978, 219; 1 pak
          - 31e en 32e zitting 1971 september, 220; 1 pak
          - 33e zitting, voorbespreking 1972 januari, 221
          - (Ontwerp) Bijzondere zitting 1979 maart, 222
          - 58e zitting, en agenda's en verslagen van de sub-werkgroep ter voorbereiding van de diplomatieke conferentie, met bijlagen 1981 februari, 223; 1 pak
          - (Ontwerp) 60e zitting, met bijlagen 1982 juni, 224; 1 pak
          - (Ontwerp) 61e zitting, besloten, met bijlagen 1983 april, 225; 1 pak
          - (Ontwerp) 62e zitting, met bijlagen 1983 juli, 226; 1 pak
          - (Ontwerp) 63e zitting, met bijlagen 1983 november, 227; 1 pak
          - (Ontwerp) 63e t/m 65e, met bijlagen 1983 november - 1984 november, 228; 1 pak
          - 66e zitting 1985 juli, 229
          - 67e zitting 1985 november, 230
          - 68e zitting 1986 januari, 231
          - 69e zitting 1986 juli, 232
          - 70e zitting 1986 november, 233
          - 71e zitting 1987 juli, 234
          - 72e zitting, gedeeltelijk besloten 1987 november, 235
          - 73e zitting, gedeeltelijk besloten 1988 juli, 236
          - 74e zitting, gedeeltelijk besloten 1988 november, 237
          - 75e zitting 1989 juli, 238
          - 76e zitting, alsmede (ontwerp) 9e zitting van de Enlarged Commission, met bijlagen 1989 december, 239
          - (Ontwerp) 79e zitting, met bijlagen 1991, 240; 1 pak
          - 80e zitting 1992 december, 241
        - Verslag van de 13e zitting van de Enlarged Commission, met bijlagen, 1992 december; 242; 1 omslag
        - Agenda's en verslagen van de zittingen van de studiegroep van burgerlijke en militaire plaatsvervangers van de leden van de Permanente Commissie, 1970-1992; 243-255; 11 pakken en 2 omslagen
          - 1e en 2e vergadering 1970 februari - 1971 februari, 243
          - (Ontwerp) 1e t/m 25e zitting, met bijlagen 1970 december-juli, 244
          - 3e en 4e vergadering 1971 maart - 1971 oktober, 245
          - 17e t/m 26e vergadering (1e deel) 1975 december - 1976 november, 246
          - 17e t/m 26e vergadering (2e deel) 1978 mei - 1979 oktober, 247
          - 26e t/m 45e vergadering 1985, 248
          - 27e t/m 29e vergadering 1980 januari-maart, 249
          - 30e t/m 32e vergadering 1980 mei-juni, 250
          - (Ontwerp) 33e en 34e vergadering, met bijlagen 1980 augustus-oktober, 251
          - (Ontwerp) 35e t/m 40e vergadering, met bijlagen 1980 november - 1985 februari, 252
          - (Ontwerp) 41e t/m 43e vergadering, met bijlagen 1985 mei-november, 253; 1 omslag
          - (Ontwerp) 44e t/m 46e vergadering, met bijlagen 1986 juli - 1989 juni, 254; 1 omslag
          - 1e t/m 7e vergadering van de sub-groep Maastricht, met bijlagen 1980-1992, 255
        - Verslag van de studiegroep van plaatsvervangers van de leden van de Permanente Commissie, inzake een ontwerp van een bijzondere overeenkomst betreffende de exploitatie van het verkeersleidingscentrum Maastricht in het kader van het gewijzigde verdrag, 1985 november; 256; 1 omslag
      - Enlarged Committee for Route Charges, 2.2.2.4.
        - Agenda's en verslagen van de zittingen en vergaderingen van het Committee, met bijlagen, 1986-1993; 257-289; 31 pakken en 2 omslagen
          Bevat stukken in de Engelse (en Franse) taal.
          - 1e t/m 3e zitting, met bijlagen 1986 maart-juni, 257
          - 1e t/m 11e zitting 1986 januari - 1990 november, 258
          - (Ontwerp) 2e zitting, uitgebreid en gewoon 1986 juli, 259
          - (Ontwerp) 3e zitting, uitgebreid en gewoon 1986 november, 260
          - (Ontwerp) 4e t/m 7e zitting, met bijlagen 1986 september - 1987 februari, 261
          - (Ontwerp) 8e t/m 10e zitting, met bijlagen 1987 maart-juni, 262
          - (Ontwerp) 10e en 11e zitting, alsmede (ontwerp) agenda's en verslagen van de 77e en 88e zitting van de Permanente Commissie 1990 juli-november, 263
          - (Ontwerp) 12e zitting, met bijlagen 1987 september, 264
          - 13e zitting, met bijlagen 1987 december, 265
          - 14e en 15e zitting, met bijlagen 1988 maart-mei, 266
          - (Ontwerp) 16e zitting, met bijlagen 1988 juni-juli, 267
          - User Consultation Meeting 1988 september, 268; 1 omslag
          - 17e zitting, met bijlagen 1988 september, 269
          - 18e zitting, met bijlagen 1988 november-december, 270
          - (Ontwerp) 19e zitting 1989 maart, 271
          - (Ontwerp) 20e zitting (1e en 2e deel), en verslag van een User Consultation meeting, met bijlagen 1989 juni-september, 272
          - (Ontwerp) 21e zitting 1989 oktober, 273
          - (Ontwerp) 22e zitting, alsmede agendapunt 22 van de 21e zitting, met bijlagen 1989 oktober-december, 274
          - (Ontwerp) 22e zitting, met bijlagen 1989 december, 275
          - 1e t/m 6e vergadering 1989-1990, 276
          - 7e t/m 11e vergadering 1989-1990, 277
          - (Ontwerp) 23e en ad hoc zitting, met bijlagen 1990, 278
          - 23e zitting, met bijlagen 1990 maart, 279
          - Speciale zitting, met bijlagen 1990 mei, 280; 1 omslag
          - (Ontwerp) 24e zitting 1990, 281
          - (Ontwerp) 25e zitting 1990, 282
          - 24e en 25e zitting, met bijlagen 1990 juni-december, 283
          - 26e en 27e zitting (1e deel) 1991 maart-juni, 284
          - 27e zitting (vervolg), met bijlagen 1991 juni-december, 285
          - 28e zitting, met bijlagen 1991 oktober-december, 286
          - 29e en de 30e zitting, met bijlagen 1991 december - 1992 juni, 287
          - (Ontwerp) 31e zitting, met bijlagen 1992 juni, 288
          - 36e t/m 38e zitting, met bijlagen 1993 maart-september, 289
        - Charges Workgroup, 2.2.2.4.1.
          - Agenda's en verslagen van de vergaderingen van de Workgroup, met bijlagen, 1988-1992; 290-292; 2 omslagen en 1 pak
            - 10e t/m 12e vergadering 1988, 290
            - 11e t/m 13e vergadering 1988-1989, 291; 1 pak
            - 15e en 16e vergadering 1990-1992, 292
      - Preliminary Maastricht Co-ordination Group (PMCG), 2.2.2.5.
        - Agenda's en verslagen van de zittingen van de PMCG, met bijlagen, 1987-1989; 293-295; 3 pakken
          - 1e zitting 1987 juli-november, 293
          - 2e t/m 6e zitting 1987 november - 1988 augustus, 294
          - 7e t/m 9e zitting 1988 november - 1989 februari, 295
      - Maastricht Co-ordination Group (MCG), 2.2.2.6.
        - Agenda's en verslagen van de zittingen van de MCG, met bijlagen, 1986-1990; 296-297; 2 pakken
          - 1e t/m 7e zitting 1986 mei - 1989 november, 296
          - 8e t/m 18e zitting 1989 februari - 1990 mei, 297
      - Werkgroepen, 2.2.2.7.
        - Agenda's en verslagen van de vergaderingen, met bijlagen, 1958-1976; 298-302; 3 pakken en 2 omslagen
          - Technische Werkgroep, met bijlagen 1958, 298; 1 omslag
          - Working Group for the study of the preliminary draft of the Service Regulations for the technical personnel of the Maastricht Centre, met betrekking tot Statuut Personeel Maastricht, 1e t/m 5e vergadering, met bijlagen 1964-1965, 299
          - Operational & Technical Working Group (Studies, Tests and Trials), (ontwerp)verslagen 4e en 5e bijeenkomst, met bijlagen 1969 december - 1970 juni, 300; 1 omslag
          - Working Group on Staff Remunerations (REM), 1e t/m 3e vergadering, met bijlagen 1975 september-november, 301
          - New Working Group on Staff Remunerations (REM), 1e t/m 9e vergadering, met bijlagen 1976 januari-november, 302
        - Studie 'On the possibility of using satellite systems for air traffic control purposes' van de Operational en Technical Working Group, alsmede EUROCONTROL-verslagen van de 1e en 2e ICAO Astra-Panel vergadering met betrekking tot satellietsystemen voor Air Traffic Services (ATS), met bijlagen, 1968-1969; 303; 1 pak
      - Overige organen, 2.2.2.8.
        - Agenda en verslag van de 1e zitting van de Voorlopige Commissie, met bijlagen, 1963; 304; 1 pak
        - Verslagen van de 1e t/m 5e vergadering van de subgroep Personeelsvraagstukken van het toekomstig centrum 'Maastricht', verslagen van de 11e en 13e vergadering van het Foreign Policy Planning Committee, alsmede verslagen van de 19e, 31e en 33e zitting van het Bestuurscomité, met betrekking tot het Statuut Personeel Maastricht, 1966-1968; 305; 1 pak
        - Verslagen van de 44e t/m 46e en 49e vergadering van de Policy Planning Committee, met betrekking tot de invoering van een Upper Space Sector (UAS) in Amsterdam, met bijlagen, alsmede correspondentie over deze invoering, 1973-1975; 306; 1 omslag
        - Verslagen van de 1e t/m 6e vergadering van de Task force Toekomstige rol van het Centrum Maastricht, met bijlagen, 1984 juli-september; 307; 1 band
        - Agenda's en verslagen van de 1e t/m 6e vergadering van de EATCHIP Liaison Officers, 1990-1992; 308; 1 omslag
          EATCHIP = European Air Traffic Control Harmonisation and Integration Programme
        - Agenda's en verslagen van de 1e t/m 6e vergadering van de EATCHIP Project Board, met bijlagen, 1990-1992; 309-310; 2 pakken
          - 1e t/m 4e vergadering 1990 juni - 1991 oktober, 309
          - 5e en 6e vergadering 1992 maart-juli, 310
      - Verslag van de Diplomatieke Conferentie inzake het vaststellen van een multilaterale overeenkomst, waarin een regeling wordt voorzien ten aanzien van de inkomstenbelasting op de bezoldigingen van het personeel en de omzetbelasting op de investeringen van EUROCONTROL, 1970; 311; 1 omslag
      - Memorandum 'Europese organisatie voor de veiligheid van de luchtvaart EUROCONTROL', 1981; 312; 1 omslag
      - Memorandum 'Het vraagstuk van de overdracht van verkeersleidingstaken aan EUROCONTROL-Maastricht', 1981; 313; 1 omslag
      - Rapport betreffende het gevoerde interdepartementaal overleg inzake de verhoudingen tussen EUROCONTROL en de NAVO en beperkingen bij samenwerking met Oost-Europese landen, 1989-1990; 314; 1 pak
      - Onderzoek naar de redenen achter het falen van het orgaan EUROCONTROL, z.d; 315; 1 omslag
  - Opstellen van verkeersregels, 2.3.
    - Directie Luchtverkeersbeveiliging (LVB), 2.3.1.
      - Werkgroep Luchtverkeersregels (LVR), 2.3.1.1.
        - Verslagen van de vergaderingen, met bijlagen, 1989-1990; 316-319; 4 pakken
          5.016-0454-02
          - 1e t/m 7e vergadering, met bijlagen 1989, 316
          - 8e t/m 14e vergadering 1989-1990, 317
          - 15e t/m 20e vergadering, met bijlagen 1990, 318
          - 17e t/m 22e vergadering, met bijlagen, alsmede verdere stukken betreffende de wijziging van het Luchtverkeersreglement (LVR) 1980 1984-1991, 319
      - Nota-uitwisseling tussen de LVB en de Luchtvaartinspectie betreffende een besluit houdende regels ten aanzien van de voorbereiding en uitvoering van vluchten, niet zijnde verkeersvluchten, met vleugelvliegtuigen, 1979-1983; 320; 1 omslag
    - Airmiss-Commissie (AMC), 2.3.2.
      De commissie - ook wel Burger-Militaire Airmisscommissie genoemd - werd bij besluit van 2 mei 1960, nr. LVB/14811 RLD, in- en samengesteld door de directeur-generaal RLD, de Chef van de Marinestaf en de Chef van de Luchtmachtstaf en had als taak het onderzoeken van bijna-botsingen tussen burger- en militair luchtverkeer. In de commissie zaten vertegenwoordigers van het ministerie van VenW/RLD (5), van Defensie (4 à 5), en de KLM (2). Voorzitterschap en (ingevolge het instellingsbesluit van 23 februari 1971: secretariaat) berustten bij VenW/RLD/LVB. De secretaris was geen lid. De commissie bestond uit deskundigen op het terrein van de luchtverkeersveiligheid. Sinds 1993 is de naam Air Traffic Incident Commission (ATIC). De voorzitter en secretaris komen sindsdien van de Directie Luchtvaartinspectie van de RLD.
      - Agenda's en verslagen van de 115e t/m 129e en 134e t/m 154e (laatste) vergadering, ex. 140, 1987-1993; 321; 1 omslag
        5.016-0314-02
      - Rapporten van incidenten en bijna-botsingen, nrs. 87/01-87/05, 87/07-87/10, 87/12, 88/01-88/11, 89/01-89/03, 89/05-89/13, 89/15-89-20, 91/01-91/09 en 92/01-92/15, 1987-1993; 322; 1 pak
      - (Samenvattende) jaaroverzichten over de jaren 1987, 1988, 1991 en 1992, (1988)-1993; 323; 1 omslag
    - Burger Airmiss-Commissie (BAMC), 2.3.3.
      De commissie werd ingesteld op 1 januari 1970 door de directeur LVB en had tot taak het onderzoeken van bijna-botsingen tussen burgerluchtvaartuigen.
      - Agenda's en verslagen van de 12e t/ 35e vergadering, met bijlagen, 1987-1993; 324; 1 omslag
      - Rapporten van incidenten en bijna-botsingen, nrs. 87/02-87/07, 88/01-88/10, 89/01-89/10, 90/01-90/12, 91/01, 91/02 en 92/01-92/10, 1988-1993; 325; 1 pak